臺灣板橋地方法院刑事判決　　　　　　　　　　　　　　九十三年度易字第二一號
　　公　訴　人　臺灣板橋地方法院檢察署檢察官
　　被　　　告　乙○○
右列被告因贓物等案件，經檢察官聲請簡易判決處刑（九十二年度偵字第一九六二三
號），本院認不宜以簡易判決處刑，改依通常程序審理，並裁定行簡式審判程序判決
如左：
    主  文
乙○○故買贓物，累犯，處有期徒刑月，如易科罰金，以佰元折算壹日。
扣案變造「甲○○」名義之職業大貨車駕駛執照上「乙○○」照片壹張沒收。
    事  實
一、乙○○前有違反肅清煙毒條例之犯罪科刑紀錄，執行完畢已逾五年後，於民國八
    十八年間因違反毒品危害防制條例案件，經臺灣高等法院於八十八年十二月二十
    九日以八十八年度上易字第五二三號判處有期徒刑五月，如易科罰金以三百元
    折算一日，於九十年三月二十六日易科罰金執行完畢，猶不知悔改。其於九十一
    年間因違反毒品危害防治條例案件，經本院於九十一年八月十六日以九十一年度
    訴字第八九八號判處有期徒刑八月（連續施用第一級毒品部分）、六月（施用第
    二級毒品部分），應執行有期徒刑一年一月，嗣因未到案執行，經臺灣板橋地方
    法院檢察署通緝在案，乙○○為避免遭警查緝，竟與姓名年籍不詳綽號「阿興」
    之成年男子，基於變造特種文書之犯意聯絡，於九十二年六月間，在臺北縣土城
    市○○路某處，乙○○先將其本人照片一張交予「阿興」之男子，再由「阿興」
    於不詳時間、地點將「甲○○」名義之職業大貨車駕駛執照上「甲○○」之照片
    撕下，並換貼乙○○之照片，以此方法變造該駕駛執照特種文書，足以生損害於
    「甲○○」本人及監理機關對於駕駛執照管理之正確性。約一星期後，乙○○復
    基於故買贓物之犯意，明知前開「甲○○」名義之職業大貨車駕駛執照係來路不
    明之贓物，在臺北縣土城市○○路與中央路三段路口，以新台幣八千元之價錢，
    向「阿興」購得上開變造後「甲○○」名義之職業大貨車駕駛執照。嗣於九十二
    年十月二十二日二十一時三十五分許，在臺北縣板橋市○○○路○段一二二號前
    ，為警盤查時，乙○○竟基於行使變造特種文書之犯意，出示前開變造之「甲○
    ○」職業大貨車駕駛執照以供警查驗身分，而行使之，足以生損害於「甲○○」
    及司法警察偵查犯罪之正確性，旋為警識破而查悉上情，並扣得上開乙○○與「
    阿興」所共同變造「甲○○」名義之職業大貨車駕駛執照一枚。
二、案經臺北縣政府警察局板橋分局報請臺灣板橋地方法院檢察署檢察官偵查聲請簡
    易決處刑，本院認不宜以簡易判決處刑，改依通常程序審理，而乙○○於審理中
    就被訴事實為有罪之陳述，經法官告知簡式審判程序之旨，並聽取當事人之意見
    後，裁定進行簡式審判程序。
    理  由
一、右開事實，業據被告乙○○於本院審理中供認不諱，並有變造之「甲○○」名義
    職業大貨車駕駛執照一枚扣案可資佐證。本案事證明確，被告犯行洵堪認定，應
    依法論科。
二、核被告所為，係犯刑法第二百十六條、第二百十二條行使變造特種文書罪及同法
    第三百四十九條第二項之故買贓物罪。被告與「阿興」之成年男子二人間，就變
    造特種文書犯行，有犯意之聯絡及行為之分擔，皆為共同正犯。又被告變造特種
    文書後，復持以行使，其變造之低度行為應為行使之高度行為所吸收，不另論罪
    。被告所犯上開行使變造特種文書罪與收受贓物罪間，有方法目的之牽連關係，
    應從一重之收受贓物罪處斷。末查被告前有如事實欄所載之犯罪科刑紀錄，最近
    一次於八十八年間因違反毒品危害防制條例案件，經臺灣高等法院於八十八年十
    二月二十九日以八十八年度上易字第五二三號判處有期徒刑五月，如易科罰金
    以三百元折算一日，於九十年三月二十六日易科罰金執行完畢，有臺灣高等法院
    被告全國前案紀錄表一份在卷足憑，其於有期徒刑執行完畢後，五年以內再犯有
    期徒刑以上之罪，為累犯，依法加重其刑。爰審酌被告素行不佳，其為逃避查緝
    之犯罪動機、手段、所生危害，及犯罪後對於犯行終能供認無隱並坦承全部犯行
    ，態度尚稱良好等一切情狀，量處如主文所示之刑，並諭知易科罰金之折算標準
    。
三、扣案變造「甲○○」名義之職業大貨車駕駛執照上被告之照片一張，為被告所有
    且供犯罪所用之物，業據被告供承在卷，爰依刑法第三十八條第一項第二款規定
    宣告沒收。
據上論斷，應依刑事訴訟法第二百九十九條第一項前段、第二百七十三條之一第一項
，刑法二百十六條、第二百十二條、第三百四十九條第二項、第四十七條、第五十五
條、第四十一條第一項前段、第三十八條第一項第二款，罰金罰鍰提高標準條例第一
條前段、第二條，判決如主文。
本案經檢察官王家春到庭執行職務。
中      華      民      國      九十三      年    三    月    三十一    日
                                臺灣板橋地方法院刑事第七庭
                                    審判長法  官  鄭水銓
              法  官  侯志融
                                          法  官  楊志雄
右正本證明與原本無異
如不服本判決應於送達後十日內向本院提出上訴狀
                                          書記官  胡勤義
中      華      民      國      九十三      年    三    月    三十一    日
附錄本案論罪科刑法條全文：
刑法第二百十二條
偽造、變造護照、旅券、免許證、特許證及關於品行、能力服務或其他相
類之證書、介紹書，足以生損害於公眾或他人者，處一年以下有期徒刑、
拘役或三百元以下罰金。
刑法第二百十六條
行使第二百十條至第二百十五條之文書者，依偽造、變造文書或登載不實
事項或使登載不實事項之規定處斷。
刑法第三百四十九條
收受贓物者，處三年以下有期徒刑、拘役或五百元以下罰金。
搬運、寄藏、故買贓物或為牙保者，處五年以下有期徒刑、拘役或科或併
科一千元以下罰金。
因贓物變得之財物，以贓物論。
